臺灣桃園地方法院刑事判決
111年度審原交易字第7號
公  訴  人  臺灣桃園地方檢察署檢察官 
被      告  洪黃秋香




指定辯護人  本院公設辯護人彭詩雯
上列被告因公共危險案件，經檢察官提起公訴（110年度偵字第3
3039號），被告於本院準備程序中，就被訴事實為有罪之陳述，
經本院告知簡式審判程序意旨，並聽取當事人及辯護人之意見後
，裁定改依簡式審判程序審理，本院判決如下：
    主  文
洪黃秋香駕駛動力交通工具，吐氣所含酒精濃度達每公升零點二
五毫克以上，累犯，處有期徒刑玖月。
    事實及理由
一、本件犯罪事實及證據，除證據部分補充「被告洪黃秋香於本
    院準備程序及審理中之自白」外，其餘均引用檢察官起訴書
    之記載（如附件）。
二、論罪科刑：
(一)新舊法比較   
　　被告行為後，刑法第185條之3於民國111年1月28日修正公布
    ，並於同年月30日施行，按行為後法律有變更者，適用行為
    時之法律。但行為後之法律有利於行為人者，適用最有利於
    行為人之法律，現行刑法第2條第1項定有明文。經查，修正
    前刑法第185條之3第1項規定：「駕駛動力交通工具而有下
    列情形之一者，處2年以下有期徒刑，得併科20萬元以下罰
    金：一、吐氣所含酒精濃度達每公升零點二五毫克或血液中
    酒精濃度達百分之零點零五以上。二、有前款以外之其他情
    事足認服用酒類或其他相類之物，致不能安全駕駛。三、服
    用毒品、麻醉藥品或其他相類之物，致不能安全駕駛。」而
    修正後之刑法刑法第185條之3第1項則規定：「駕駛動力交
    通工具而有下列情形之一者，處3年以下有期徒刑，得併科3
    0萬元以下罰金：一、吐氣所含酒精濃度達每公升零點二五
    毫克或血液中酒精濃度達百分之零點零五以上。二、有前款
    以外之其他情事足認服用酒類或其他相類之物，致不能安全
    駕駛。三、服用毒品、麻醉藥品或其他相類之物，致不能安
    全駕駛。」修正後之規定並未更有利於行為人。經綜合上情
    比較之結果，應以修正前即被告行為時之刑法較有利於被告
    ，依現行刑法第2條第1項前段規定，本案應適用修正前刑法
    刑法第185條之3第1項規定。
(二)核被告所為，係犯修正前刑法第185條之3第1項第1款不能安
    全駕駛動力交通工具罪。    
(三)被告有如起訴書犯罪事實欄一、所載之論罪科刑紀錄，有臺
    灣高等法院被告前案紀錄表附卷可參，其受徒刑之執行完畢
    後，5年以內故意再犯本案有期徒刑以上之罪，為累犯，而
    參照司法院大法官釋字第775號解釋意旨，被告前已多次犯
    有公共危險犯行，足顯被告對刑之執行不知悔改，其前對刑
    罰之反應力亦屬薄弱，此次加重最低本刑，對其人身自由所
    為之限制自無過苛之侵害，是認應依刑法第47條第1項規定
    加重其刑。
(四)爰審酌被告前已有多次酒後駕車之公共危險犯行，竟仍不知
    自律己行，再次於飲酒後猶騎乘重型機車行駛於公眾往來之
    道路，危及道路交通安全，且缺乏尊重其他用路人生命、財
    產安全之觀念，為警測得其吐氣所含酒精濃度已達每公升1.
    5毫克，所為實不足取，兼衡被告之犯後自白，態度尚可，
    暨其自陳入監前擔任美廉社櫃臺人員、月薪新臺幣2萬5000
    元、需撫養1名子女等一切情狀，量處如主文所示之刑，以
    示懲儆。
據上論斷，應依刑事訴訟法第273條之1第1項、第299條第1項前
段、第310條之2、第454條第2項，判決如主文。
本案經檢察官楊挺宏提起公訴，檢察官林欣怡到庭執行職務。
中　　華　　民　　國　　111 　年　　3 　　月　　30　　日
                    刑事審查庭    法　官　林慈雁
以上正本證明與原本無異。
如不服本判決應於收受判決後20日內向本院提出上訴書狀，並應
敘述具體理由。其未敘述上訴理由者，應於上訴期間屆滿後20日
內向本院補提理由書(均須按他造當事人之人數附繕本)「切勿逕
送上級法院」。
                                  書記官　吳秉翰
中　　華　　民　　國　　111 　年　　3 　　月　　30　　日
附錄本案論罪科刑法條：
修正前中華民國刑法第185條之3
駕駛動力交通工具而有下列情形之一者，處2年以下有期徒刑，
得併科20萬元以下罰金：
一、吐氣所含酒精濃度達每公升零點二五毫克或血液中酒精濃度
    達百分之零點零五以上。
二、有前款以外之其他情事足認服用酒類或其他相類之物，致不
    能安全駕駛。
三、服用毒品、麻醉藥品或其他相類之物，致不能安全駕駛。因
    而致人於死者，處3年以上10年以下有期徒刑；致重傷者，
    處1年以上7年以下有期徒刑。
曾犯本條或陸海空軍刑法第54條之罪，經有罪判決確定或經緩起
訴處分確定，於5年內再犯第一項之罪因而致人於死者，處無期
徒刑或5年以上有期徒刑；致重傷者，處3年以上10年以下有期徒
刑。

附件：
臺灣桃園地方檢察署檢察官起訴書
                                    110年度偵字第33039號
　　被　　　告　洪黃秋香
　　　　　　　　　　　　女　43歲（民國00年0月00日生）
　　　　　　　　　　　　住臺東縣○○鄉○○路000○0號
　　　　　　　　　　　　居桃園市○○區○○○路000號
　　　　　　　　　　　　國民身分證統一編號：Z000000000號
上列被告因公共危險案件，已經偵查終結，認應該提起公訴，茲
將犯罪事實及證據並所犯法條分敘如下：
　　　　犯罪事實
一、洪黃秋香前於民國109年間，因公共危險案件，經臺灣桃園
    地方法院以109年度壢原交簡字第108號判決判處有期徒刑6
    月確定，於109年7月23日易科罰金執行完畢。詎仍不知悔改
    ，自110年8月16日凌晨0時許起至同日凌晨2時許止，在桃園
    市○○區○○○路000號居處飲用啤酒，明知飲酒後已不得駕駛動
    力交通工具，仍基於酒後駕駛動力交通工具之犯意，於同日
    上午7時30分許，自上址騎乘車牌號碼000—250號普通重型機
    車上路。嗣於同日上午7時50分許，在桃園市○○區○○○路0段0
    00巷○○○○○○○○○○號碼000—8537號普通重型機車發生碰撞，致
    謝淑芬受有傷害（過失傷害部分未據告訴），嗣經警到場處
    理，並於同日上午8時22分許，測得洪黃秋香吐氣所含酒精
    濃度達每公升1.50毫克。
二、案經桃園市政府警察局中壢分局報告偵辦。
　　　　證據並所犯法條
一、上揭犯罪事實，業據被告洪黃秋香於警詢及偵訊中坦承不諱
    ，核與證人謝淑芬於警詢時之證述情節相符，並有當事人酒
    精測定紀錄表、桃園市政府警察局舉發違反道路交通管理事
    件通知單、道路交通事故現場圖、道路交通事故調查報告表
    ㈠、㈡及現場照片22張在卷可稽，足認被告自白與事實相符，
    其犯嫌堪予認定。
二、核被告所為，係犯刑法第185條之3第1項第1款之公共危險罪
    嫌。又查被告前有如犯罪事實欄所載之論罪科刑及執行情形
    ，有本署刑案資料查註紀錄表1份附卷可憑，其於徒刑執行
    完畢5年內，故意再犯本件有期徒刑以上之罪，為累犯，請
    參照司法院大法官解釋釋字第775號解釋意旨及刑法第47條
    第1項之規定，審酌依累犯之規定加重其刑。
三、依刑事訴訟法第251條第1項提起公訴。
　　此　致
臺灣桃園地方法院
中　　華　　民　　國　　110　　年　　12　　月　  24　 日
　　　　　　　　　　　　　　　檢察官       楊挺宏
本件正本證明與原本無異　
中　　華　　民　　國　  111　  年　　 1    月    12   日
                              書記官       蔡欣潔
所犯法條：
中華民國刑法第185條之3
駕駛動力交通工具而有下列情形之一者，處2年以下有期徒刑，
得併科20萬元以下罰金：
一、吐氣所含酒精濃度達每公升零點二五毫克或血液中酒精濃度
    達百分之零點零五以上。
二、有前款以外之其他情事足認服用酒類或其他相類之物，致不
    能安全駕駛。
三、服用毒品、麻醉藥品或其他相類之物，致不能安全駕駛。
因而致人於死者，處3年以上10年以下有期徒刑；致重傷者，處1
年以上7年以下有期徒刑。
曾犯本條或陸海空軍刑法第54條之罪，經有罪判決確定或經緩起
訴處分確定，於五年內再犯第1項之罪因而致人於死者，處無期
徒刑或5年以上有期徒刑；致重傷者，處3年以上10年以下有期徒
刑。